# 无交易实质的票据背书、贴现业务处理

提问人：sisiminglei 时间：2019-10-22 06:30:14
陈版 您好最近在审计中发现企业通过不合规的方式帮助关联方进行融资 具体方式为（ 1 ）由对方开具银行承兑汇票过来，公司贴现，将贴现款再返回开票据一方。具体账务处理：收到票据时，借：应收票据贷：应收账款贴现时，借：银行存款 贷：应收票据 将款项返回开票方借：应收账款 贷：银行存款 账也平掉了 （ 2 ）通过定向支付方式 向银行可能提供虚构的采购协议 作为供应商收到银行款项再将款项返回对方。借：银行存款贷：应收账款 返回款项时借：应收账款贷：银行存款 在研究上述业务时由于开具的是银行承兑汇票，虽然获取的票据贴现协议是附有追索权的 但是开票银行为上市银行 企业承担风险不高 有同事认为这种情况要确认负债 在票据贴现时不终止确认应收票据账面保留应收票据和短期借款 即在贴现时 借：银行存款贷：短期借款 款项返还后最终剩应收票据借方和短期借款贷方 个人认为企业年底上述业务无需调整票据终止确认在已贴现未到期中披露注意现金流放在资金拆借中就好了 请教陈版这样对吗此种业务还有需要注意的吗？

回答人：chenyiwei
1 、无真实交易背景的银行承兑汇票贴现，该被审计单位的会计处理错误。恰当的做法应为：
（ 1 ）收到票据时，不作账务处理；
（ 2 ）贴现时，确认短期借款，贴现息作为预付的利息，计入“短期借款——利息调整”，在后续借款期间内摊销确认为利息支出；
（ 3 ）将贴现款转给关联方，作为一项对关联方的资金拆借处理，确认其他应收款。
（ 4 ）到期日，如果关联方及时将资金归还给本企业，或者直接将票据款支付给银行的，则将短期借款和其他应收款两者对冲结平。
2 、通过定向支付方式：按代收代付处理，收到时计入其他应付款，支付时结平该项其他应付款。